【裁判字號】    97,上訴,5320
【裁判日期】    980306
【裁判案由】    毒品危害防制條例
【裁判全文】
臺灣高等法院刑事判決                97年度上訴字第5320號
上  訴  人
即  被  告  甲○○
                    現於臺灣桃園監獄
指定辯護人  本院公設辯護人丁○○
上列上訴人因毒品危害防制條例案件，不服臺灣板橋地方法院96
年度訴字第4320號，中華民國97年9月30日第一審判決（起訴案
號：臺灣板橋地方法院檢察署96年度偵字第24853號），提起上
訴，本院判決如下：
    主  文
原判決撤銷。
甲○○共同販賣第二級毒品，累犯，處有期徒刑柒年貳月，未扣
案之販賣第二級毒品所得新台幣貳仟元沒收，如全部或一部不能
沒收時，以其財產抵償之。扣案之電子磅秤壹台、分裝袋包、
行動電話壹具（含門號0000000000之ＳＩＭ卡壹枚）
均沒收。
其餘被訴販賣第一級毒品部分，均無罪。
    事  實
一、甲○○（綽號「來哥」、「阿來」）前因施用毒品案件，分
    別經臺灣臺北地方法院以95年度易緝字第49號判處有期徒刑
    8月確定，及原審95年度訴字第1431號、本院95年度上訴字
    第2509號、最高法院95年度台上字第5592號判決有期徒刑10
    月確定，上開兩罪並經本院以95年度聲字第2456號裁定定應
    執行有期徒刑1年5月確定，嗣以96年度聲減字第427號減刑
    暨定應執行有期徒刑8月，於96年7月16日執行完畢。
二、甲○○明知甲基安非他命係屬毒品危害防制條例第2條第2項
    第2款所稱之第二級毒品，依法不得販賣、持有，竟意圖營
    利，與真實姓名年籍不詳己○○○○○之成年男子（下稱「
    阿保」）共同販賣第二級毒品甲基安非他命（下簡稱甲基安
    非他命）之犯意聯絡，由甲○○於不詳時、地，向真實姓名
    年籍不詳庚○○○○○或「阿發」之成年男子（下稱「阿勇
    」、「阿發」），以重量1兩約新台幣（下同）15萬元之價
    格販入海洛因、暨以重量1兩約58,000元之價格販入甲基安
    非他命後，先於96年9月30日23時2分許，由丙○○撥打甲○○所持用之0000000000號行動電話聯繫交易後，再由甲○○
    指示「阿保」於96年10月1日凌晨2時許，將0.5公克甲基安
    非他命，送往臺北市○○區○○路225巷12號關渡醫院，以
    2,000元販賣予丙○○。嗣於96年10月11日晚間9時40分許，
    為警於甲○○上開住處搜索，並扣得甲○○供作販毒聯繫所
    用之行動電話1具（含號碼0000000000SIM卡1枚）、電子磅
    秤1台、分裝袋3包等物，及另案施用毒品所用之海洛因10包
    （驗後合計淨重36.89公克）、甲基安非他命2包（總毛重
    1.4公克）、液態安非他命1盒（毛重12公克）、止血帶1 條
    、注射針筒1支、提撥器2支、海洛因殘渣袋4個、安非他命
    吸食器1組、玻璃球2個、吸管提撥器1支，及非供本案販毒
    所用之0000000000電話及之SIM卡等物。
三、案經臺北縣政府警察局移送臺灣板橋地方法院檢察署檢察官
    偵查起訴。
    理  由
壹、證據能力：
（一）原審辯護人辯稱：乙○○、丙○○警偵訊筆錄均無證據能
      力等語，經查：證人乙○○業經原審交互詰問，賦予被
      告及辯護人詰問權，且證人乙○○稱：警詢是照正常程序
      邊問邊打筆錄，沒受強暴脅迫等語（原審卷第132頁），
      則該警詢自屬原審交互詰問內容之一部份，自有證據能力
      ，辯護人所辯尚有誤會。至於證人丙○○警詢部分，為審
      判外陳述，無證據能力，辯護人此部份所辯，尚非無據。
      有關證人乙○○、丙○○偵訊部份，均經依法具結（偵
      卷第58頁，第67頁），被告及辯護人未指出有何「顯有不
      可信之情況」，依刑事訴訟法第第159條之1第2項規定，
      自有證據能力，所辯尚有誤會。
（二）被告辯稱：原審未讓被告對證人實施交互詰問，且對被告
      實施隔離訊問，於法不合乙節，按刑事訴訟法第166條第5
      項前段規定：同一被告、自訴人有二以上代理人、辯護人
      時，該被告、自訴人之代理人、辯護人對同一證人、鑑定
      人之詰問，應推由其中一人代表為之。經查：原審確有實
      施交互詰問，並由被告之原審辯護人反詰問（原審卷第10
      9頁，第132頁），於法相符，被告此部份所辯，尚有誤會
      。另有關被告之隔離，刑事訴訟法第169條亦有明文，原
      審依法而為，被告指為違法，亦有誤會。
（三）有關本件通訊譯文，係依法監聽，有通訊監察書及電話附
      表在卷可參（偵卷第31、32頁），且經原審就上開通訊監
      察譯文中，如附表二、三所列之對話部分，進行勘驗後確
      認實際通話內容與譯文大致相符，有勘驗筆錄在卷可稽（
      原審卷第155-157頁），而被告及辯護人均未爭執其證據
      能力，依法自有證據能力。
貳、有罪部份：
一、訊據上訴人即被告甲○○固不諱言：認識丙○○，並使用行
    動電話0000000000號，有為如附表一所示之對話內容等情，
    惟否認有何販賣毒品犯行，辯稱：沒有販賣毒品給丙○○，
    拿甲基安非他命到關渡醫院的是「阿保」，伊與丙○○之電
    話譯文，僅是代當時藥頭「阿勇」詢問可否以2,500元購得1
    公克甲基安非他命而已，後來就由藥頭直接與丙○○聯絡，
    並由「阿保」順便載藥頭「阿勇」過去關渡醫院交付毒品，
    故實際上丙○○是向「阿勇」購買毒品，與伊無關，後來他
    們交易的情形不清楚，也沒賣毒品給乙○○云云。然查：
（一）有關被告於96年10月1日凌晨1時許，由證人丙○○先以電
      話撥打被告所有之0000000000號行動電話，約定購買甲基
      安非他命後，即由被告指示「阿保」將0.5公克之甲基安
      非他命，送至台北市○○區○○路225巷12號之台北市關
      渡醫院交給證人丙○○，丙○○並支付價金2,000元給「
      阿保」等情，業據證人丙○○於偵訊證稱：在96年9月底
      10月初有跟被告買過1次，他叫人送到關渡醫院的急診室
      ，因為當時我父親在哪裡住院，我在醫院照顧他，我需要
      提神，才請他送2,000元的安非他命給我，他請一位綽號
      「阿寶（阿保）」的人送來，但那個人我不認識，但是我
      錢是交給「阿寶（阿保）等語（偵卷第65頁），於原審證
      稱：被告的綽號叫「阿來」或「來哥」，偵查卷第71頁之
      通訊監察譯文中0000000000號的對話（即附表一編號2之
      對話）是我與來哥之通話，那時候我請他幫我調安非他命
      ，我向他買2,000元，在關渡醫院交付毒品，來哥叫「阿
      保」拿來給我，當時「阿保」旁邊還有一個人，但「阿保
      」在車上沒有下車，所以拿給我的人是「阿保」旁邊的那
      個人，不過來哥之前在電話有說請「阿保」拿給我；因為
      當時我錢不夠，我與他聯絡時，他說要2,500元，我說我
      只有2,000元，該次買到安非他命約0.5公克左右；據我所
      知，「阿保」與被告很早之前就認識，至於為何被告要請
      「阿保」送過來，我並不清楚，當時「阿保」說被告要交
      毒品給我等語（原審卷第107-114頁），另亦有為被告所
      不爭執：確係其與證人丙○○間如附表一編號2所示之通
      訊監察譯文可資佐證，是證人丙○○證述，有證據可佐，
      且其與被告並無恩怨仇隙金錢糾葛（原審卷第113頁），
      自無攀誣被告之理由與必要，所述堪予採信，此部份事實
      ，堪予認定。
 （二）被告辯稱：幫丙○○詢問毒品之價錢，嗣後是由藥頭「
       阿勇」與證人丙○○自行聯絡交易云云，並舉附表一通
       訊監察譯文內編號1之對話曾有「Ａ：我問一下…2800」
       之記錄為證。然查，被告對於該名藥頭究係「阿發」抑
       或「阿勇」，前後供述已有不一（原審卷第115、169頁
       ），已難輕信。雖證人丙○○亦稱：是被告為我去詢價
       ，因為他旁邊就有人，這段我記得很清楚等語（原審卷
       第110-111頁），然經原審辯護人質以：所以你購買毒品
       之對象是被告隔壁的那個人？證人丙○○證稱：我不清
       楚，因為我只認識被告，被告也有詢問旁邊的人價錢，
       我當時有聽到他們在旁邊講，但是確實的價格是多少，
       我沒有聽到，等他問好後，告訴我，我當時回答被告說
       我會再問看看等語（原審卷第112頁），顯見證人丙○○
       並未另與該人通話，而係與被告聯繫買毒。況且，被告
       自承：當時有另外一個藥頭在我家裡，當時是1公克2800
       元，但那次證人並沒有拿，而且藥頭就已經離開了，所
       以那次並沒有幫證人調等語（原審卷第115頁），因此，
       被告辯稱：是藥頭與丙○○聯絡交易等語，即乏依據。
       再者，依附表一編號2通訊監察譯文所示：證人丙○○在
       同日23時2分07秒許，再撥打被告之電話向其表示要購買
       2,000元之毒品，而此則通話全係由被告與證人丙○○兩
       人就毒品之價格討價還價，期間被告並無任何向旁邊之
       人詢價等情，顯見證人丙○○係與被告交易甲基安非他
       命，被告所辯，不足採信。至於被告係向何人販入甲基
       安非他命，自非證人所能得知，被告如何與藥頭談定毒
       品價格，更非證人所得過問，故縱使被告曾經詢問在旁
       之藥頭關於毒品之價格，仍無礙證人丙○○購毒對象係
       為被告之事實，合予敘明。
（三）被告於原審或辯稱：是由藥頭與丙○○自行聯絡後，由「
      阿保」載藥頭到醫院將毒品交給丙○○，與伊無關云云，
      或辯稱：是請「阿保」送兩個玻璃球過去，阿保是要過去
      跟證人丙○○收錢，收2,500元，但之後證人丙○○只有
      拿2,000元而已，所以我們就無法幫他拿等語，前後不一
      ，且與上開證據不符，不足採信。
（四）共犯之認定：依證人丙○○前揭所述，本件係由「阿保」
      將毒品送到醫院交付，但「阿保」乃是受被告指示而將甲
      基安非他命送至醫院，並有告知證人是被告叫他送來等語
      ；參酌附表一所示編號3所示之譯文，該則對話中所載
      之A、B，分別是「阿保」及證人丙○○，另「A：『他』
      叫我過去給你」中所稱之「他」則係指被告乙節，已經證
      人丙○○證述明確，被告亦坦承該則通話係「阿保」幫
      伊接的電話等語（原審卷第110、116頁），再比對該篇
      通訊監察譯文中編號4、6所示之被告與「阿保」間對話，
      及編號5所示被告與證人丙○○間之對話，堪認：本件是
      由被告指示「阿保」將毒品送到醫院交給證人丙○○，並
      要向丙○○收錢，「阿保」並向被告回報毒品交易等情，
      足認阿保與被告就本件毒品交易，有犯意聯絡行為分擔，
      為共犯。
（五）營利意圖之認定：依通訊監察譯文所載內容，本案被告與
      證人丙○○間雖原係約定以2,500元之價格交易，然事後
      證人丙○○實際僅支付現金2,000元一情，已經證人丙○○證述綦詳；再參酌被告於本件審理時供陳其平常向「阿
      勇」購買安非他命1公克為2,500元至3,000不等，扣案之
      甲基安非他命則是查獲當天跟「阿發」所購買，當時係以
      58,000元買36、37公克大約1兩左右等語（原審卷第170-1
      71頁），則以1兩37.5公克換算後，被告販入甲基安非他
      命之價格為每公克1,547元至3,000元不等，是其以0.5公
      克價格2,000元之對價出售予證人丙○○，確有獲得價差
      之利益至明。況非法販賣甲基安非他命因係政府嚴予查緝
      之違法行為，非可公然為之，且不論是以何形式包裝之甲
      基安非他命，均可任意分裝或增減其份量，而每次買賣之
      價量，亦隨時隨雙方關係之深淺、當時之資力、需求程度
      及對行情之認知等因素，機動的調整，因之販賣之利得，
      除經坦承犯行，或價量均達到明確外，委難查得實情，職
      是之故，縱未確切查得販賣賺取之實際差價，但除別有事
      證，足認係按同一價格轉讓，確未牟利外，尚難執此認非
      法販賣之事證有所不足，致知過坦承者難辭重典，飾詞否
      認者反得逞僥倖，而失情理之平，故本件已足認被告確有
      販賣甲基安非他命營利之意圖甚為明顯。
綜上，被告所辯，均不足採，此部份犯行，事證明確，堪予認定
。
二、核被告所為，係犯毒品危害防制條例第4條第2項之販賣第二
    級毒品罪。又被告持有甲基安非他命之低度行為，為進而販
    賣之高度行為所吸收，不另論罪。另被告與「阿保」間就販
    賣甲基安非他命予丙○○部分，有犯意聯絡及行為分擔，為
    共同正犯。又被告有事實欄所載之執行紀錄，有臺灣高等法
    院被告前案紀錄表在卷可稽，其於有期徒刑執行完畢後之5
    年以內，再故意犯本件有期徒刑以上之罪，為累犯，應依法
    加重其刑（無期徒刑部分，依法不加重）。
三、原審以事證明確，予以論罪科刑，固非無見，惟事實欄載供
    本案販毒所用之0000000000電話及之SIM卡（原判決第2頁第
    15-16行），而理由欄確認非供販毒所用（原判決第13頁倒
    數第4-5行），尚有未洽。被告上訴否認犯行，固無理由，
    惟原判決既有上述瑕疵可指，即屬不能維持，應由本院撤銷
    改判。爰審酌被告被告販賣毒品犯行，嚴重危害國民身心健
    康及社會風氣，進而敗壞社會治安，犯後否認態度，及其犯
    罪之動機、目的、手段、販賣毒品之數量及所得利益等一切
    情狀，量處有期徒刑七年二月。又販賣毒品所得2000元，應
    依法諭知沒收，如全部或一部不能沒收時，以其財產抵償之
    。扣案之分裝袋3包、電子磅秤1台等物，業經被告自承係其
    所有，於購買毒品後用於秤重及分裝兩種毒品（原審卷第72
    頁），足認上開物品係其為販賣第二級毒品所用之物；另行
    動電話1支（含0000000000號SIM卡1張），為被告所有，係
    供被告販毒聯絡之用，亦為本案犯罪所用之物，均應依刑法
    第38條第1項第2款宣告沒收。至行動電話1支（含000000000
    0號SIM卡1張），雖經被告供稱為其所有，惟無法確切證明
    係供被告販賣毒品所用之物，另扣案之安非他命、止血帶1
    條、注射針筒1支、提撥器2支、海洛因殘渣袋4個、安非他
    命吸食器1組、玻璃球2個、吸管提撥器1支等物，為被告施
    用毒品所用，為施用毒品之證物，尚與本案無關聯，爰不為
    沒收諭知。
參、無罪部分（即販賣海洛因部分）：
一、公訴意旨略以：被告於96年10月9日某時、同年月11日上午
    九時許，均由乙○○透過真實姓名年籍不詳戊○○○○○之
    鄰居介紹，先後兩次在甲○○位於臺北縣板橋市○○路○段
    57號2樓之1住處，以每錢17,000元之價格各販賣重量1錢之
    海洛因予乙○○。因認被告涉犯毒品危害防制條例第4條第1
    項之販賣第一級毒品罪嫌等語。
二、按犯罪事實應依證據認定之，無證據不得認定犯罪事實；不
    能證明被告犯罪者，應諭知無罪之判決。刑事訴訟法第一百
    五十四條第二項、第三百零一條第一項，分別定有明文。又
    事實之認定，應憑證據，如未能發現相當證據，或證據不足
    以證明，自不能以推測或擬制之方法，以為裁判基礎。又認
    定犯罪事實所憑之證據，雖不以直接證據為限，間接證據亦
    包括在內，然而無論直接證據或間接證據，其為訴訟上之證
    明，須於通常一般之人均不致有所懷疑，而得確信其為真實
    之程度者，始得據為有罪之認定，倘其證明尚未達到此一程
    度，而有合理之懷疑存在而無從使事實審法院得有罪之確信
    時，即應由法院為諭知被告無罪之判決。最高法院四十年臺
    上字第八十六號，七十六年臺上字第四九八六號分別著有判
    例可參。另檢察官以實質上或裁判上一罪案件，提起公訴，
    法院審理結果，如認為一部無罪，他部不受理或免訴者，其
    判決主文，應分別諭知（最高法院七十六年台上字第四○九
    五號、九十二年台上字第二五七號判決意旨參照）。
三、公訴人認被告涉有上開罪嫌，主要係以證人乙○○證述，及
    扣案毒品並監聽譯文等為據，訊據被告堅決否認有何販賣海
    洛因犯行，辯稱：僅見過乙○○兩次，1次如同96年10月9日
    之監聽譯文，當時是「明偉」說要用電視來跟伊換毒品海洛
    因，嗣後並與乙○○一起搬電視到伊住處，但伊當時沒有海
    洛因，所以用3萬元向「明偉」買電視；另1次即為96年10月
    11日被查獲當天「明偉」打電話來問伊是否有甲基安非他命
    ，伊回答賣沒有，但是他如果要施打可以過來，嗣後「明偉
    」就帶乙○○過來，並借用伊住處施用毒品，但並無販賣毒
    品給乙○○云云。經查：
（一）證人乙○○於警偵訊、原審及本院固指稱向被告買海洛因
      等情，惟細觀其各次說法：
    於警詢稱：10月11日00時12分監聽譯文內容，是我拿電視
      向來哥（按即被告）換海洛因1錢半。10月11日18時48分
      監聽譯文內容，是我向來哥買一錢海洛因，價值1萬7千元
      ，錢已給了，他說等一下給我毒品。我向來哥買2次海洛
      因，每次1錢1萬7千元，均是撥打他的行動電話000000000
      0號。我在10月11日19時30分為警查獲等語（偵卷第15-16
      頁）。
    於偵訊證稱：我有跟被告買過海洛因，但不包括拿電視換
      這一次，我都是到他家買的，我就是只跟他買成功兩次，
      兩次都各一錢，一錢17,000元，一次是在96年10月11日早
      上9點多過去他四川路的家裡買的，一次是96年10月9日晚
      間時間不記得，也是去四川路家路跟他買的，是買一錢，
      金額是17,000元，我錢兩次都有給他，至於換電視那次，
      是原本要去換2錢，但是到那裡他說要等朋友送來，我說
      不能等，所以就直接換錢等語（偵第51、52頁）。
    於原審證稱：譯文的內容就是要用電視跟被告換1錢半的
      海洛因，我搬電視到被告板橋的住處換的，本來要換海洛
      因，但是去的時候，被告說他沒有海洛因，所以就拿錢給
      我，我覺得他拿錢給我，就跟拿海洛因給我是一樣的，因
      為被告都是用相同的方式算的，被告後來給我3萬元；另
      曾於96年10月9日向被告購買1錢的毒品，交易地點是在被
      告板橋住處，另我被警察抓到的當天也是在被告住處購買
      ，購買了1錢，價格17,000元，所以我至少向被告購買過
      兩次，一次為10月9日，一次為被抓當天，我拿電視向被
      告換毒品那一次，真的沒有拿到毒品等語（原審卷第128-
      138頁）。
    於本院稱：沒有向被告買海洛因，警偵訊所述不實等語（
      上訴卷第61頁背面），或稱：通聯譯文聲音不是我打的電
      話等語（上訴卷第104頁背面，第105頁背面），或稱：原
      審所述跟被告買二次海洛因，沒錯等語（本院卷第105頁
      背面）。所述前後不一，不能輕信。
（二）有關證人乙○○所指9日部份：於警詢並未出現，而於偵
      訊及原審固有主張，然對照其於警詢及本院稱：均打電話
      買等語（偵卷第16頁，上訴卷第106頁），而本件於10月9
      日並無監聽譯文，有監聽譯文在卷可參（偵卷第40-41頁
      ，第73-76頁），則此部份所指，已然無據，不能採信。
（三）有關證人乙○○所指11日部份，於警詢稱：係晚上購買；
      於偵訊、原審及本院稱：上午購買。前後不一。然查：有
      關11日上午並無通聯資料可參，而其警詢所指：10月11日
      18時48分監聽譯文內容，是我向來哥買一錢海洛因，價值
      1萬7千元，錢已給了，他說等一下給我毒品乙節，固有與
      通聯譯文可參，惟證人乙○○係於10月11日19時30分，為
      警在台北縣板橋市○○街9號為警查獲，並扣得注射針筒
      二支及吸管提撥器二支等情，有其警詢筆錄及其施用毒品
      判決在卷可參（偵卷第15頁，本院卷第37頁），而其為警
      查獲地點，距離被告臺北縣板橋市○○路○段57號2樓之1
      住處，僅約300公尺，有地圖在卷可參（本院卷第73頁）
      ，倘證人乙○○果於當日晚間向被告購買海洛因一萬七千
      元，衡情數量非少，何以於離開被告住處後為警查獲時，
      僅扣得注射針筒，並未扣得海洛因？倘謂其懼遭警查獲而
      丟棄海洛因，然無證據足證斯時證人乙○○知有警方跟監
      ，且何以未同時丟棄注射針筒？是此部份所述，有違常情
      。再者，觀諸10月11日18時48分監聽譯文：「B）：喂來
      哥我現金要處理有嗎？A：有啊。B：啊男的？A：沒有，
      吃的有。B：不要，不好意思。A：男的來我等你。B：我
      五分鐘到等情（偵卷第41頁），所指亦係俗稱「男的」之
      安非他命，並非海洛因，參酌證人乙○○於警詢及偵訊稱
      ：10月11日20時左右（按時間記載有誤，因其於19時30分
      即為警查獲），在來哥家施用安非他命等語（偵卷第16頁
      ，第50-51頁），堪認証人乙○○於案發當晚係至被告處
      ，係欲施用安非他命，並非海洛因，則證人乙○○所指買
      海洛因乙節，亦與譯文不合，是其所指，既違常情，又與
      卷內資料不符，即不能採信。
（四）證人乙○○否認與被告通話乙節，本院將上開監聽光碟與
      證人乙○○送請法務部調查局鑑定聲紋是否相符，該局函
      稱：乙○○與光碟內B方男子聲音，經以聆聽比對法、聲
      紋圖譜特徵比對法，比對聲調分析結果，確認兩者語音特
      徵相似率75%（語音特徵相似率高於70%以上，即判定音質
      相同等語，有鑑定報告及鑑定資料在卷可參（本院卷第82
      -87頁），顯見證人乙○○說詞，欠缺憑信性，尚難以其
      說詞，而為被告販毒重罪之依據。
（五）至於證人乙○○有施用海洛因犯行，有其另案判決在卷可
      參（本院卷第37頁），惟此固足認證人乙○○有此犯行，
      然尚難遽推論所施用海洛因係向被告購買。
（六）另扣案毒品海洛因十包，為被告施用，業據另案沒收在卷
      （原審卷第75頁），亦難遽認與本件公訴人所指販毒有關
      ，不能據為不利被告之認定。
綜上，證人乙○○所指，顯有瑕疵，難予採信，此外，查無何積
極確切證據足認被告有此部分犯行，依法應諭知無罪。
四、原審予以論罪科刑，尚有未洽，被告上訴指摘及此，為有理
    由，自應由本院撤銷改判此部份無罪。
據上論斷，應依刑事訴訟法第369條第1項，第364條，第299條第
1項前段，第301條第1項，毒品危害防制條例第4條第2項、第19
條第1項，刑法第11條前段、第28條、第47條第1項、第38條第1
項第2款，判決如主文。
本案經檢察官吳國南到庭執行職務。
中    華    民    國    98    年    3     月    6     日
                  刑事第十八庭審判長法  官  吳鴻章
                                    法  官  陳健順
                                    法  官  周政達
以上正本證明與原本無異。
如不服本判決，應於收受送達後10日內向本院提出上訴書狀，其
未敘述上訴之理由者並得於提起上訴後10日內向本院補提理由書
（均須按他造當事人之人數附繕本）「切勿逕送上級法院」。
                                    書記官  廖純瑜
中    華    民    國    98    年    3     月    6     日
附錄本案論罪科刑法條全文：
毒品危害防制條例第4條
製造、運輸、販賣第一級毒品者，處死刑或無期徒刑；處無期徒
刑者，得併科新臺幣1千萬元以下罰金。
製造、運輸、販賣第二級毒品者，處無期徒刑或7年以上有期徒
刑，得併科新臺幣7百萬元以下罰金。
附表一：監聽譯文（原附於偵查卷第73至76頁，以下僅臚列被告
與丙○○、「阿保」間之通聯部分）
┌─┬──┬─────┬─────┬──────────────────┐
│編│打出│電話號碼  │日期時間  │ 談  話  內  容  譯  文             │
│號│/入 │          │          │                                    │
├─┼──┼─────┼─────┼──────────────────┤
│1 │打入│0000000000│96/09/30  │Ｂ：來哥，開光（台語）啦！          │
│  │    │  丙○○  │17/08/25  │Ａ：有零的。                        │
│  │    │          │          │Ｂ：有幾克。                        │
│  │    │          │          │Ａ：全部給你，5克。                 │
│  │    │          │          │Ｂ：那你一個要算多少？              │
│  │    │          │          │Ａ：算克的。                        │
│  │    │          │          │Ｂ：那一克多少？                    │
│  │    │          │          │Ａ：我問一下…2800。                │
│  │    │          │          │Ｂ：那5克都是一樣的？               │
│  │    │          │          │Ａ：一樣的。                        │
│  │    │          │          │Ｂ：那我等一下打給你，你幫我留。    │
├─┼──┼─────┼─────┼──────────────────┤
│2 │打入│0000000000│96/09/30  │Ｂ：來哥，我現在跟我老的在醫院，    │
│  │    │  丙○○  │23/02/07  │    剛才我打給我朋友他沒有接，那我自│
│  │    │          │          │    己拿2000。                      │
│  │    │          │          │Ａ：要過來拿呀。                    │
│  │    │          │          │Ｂ：可是我現在在醫院。              │
│  │    │          │          │Ａ：才2000我不過去啦。              │
│  │    │          │          │Ｂ：是喔，不要這樣，我老的他們在關渡│
│  │    │          │          │    醫院嘛！你人在哪？              │
│  │    │          │          │Ａ：板橋，你要拿也拿2500湊一克。    │
│  │    │          │          │Ｂ：可是我沒辦法離開醫院。          │
│  │    │          │          │Ａ：你有錢嗎？                      │
│  │    │          │          │Ｂ：有2500元。                      │
│  │    │          │          │Ａ：等回打給你。                    │
├─┼──┼─────┼─────┼──────────────────┤
│3 │打入│0000000000│96/10/01  │Ｂ：我找來仔。                      │
│  │    │  丙○○  │01/11/04  │Ａ：你不是跟他說要2個。             │
│  │    │          │          │Ｂ：對呀！                          │
│  │    │          │          │Ａ：他叫我拿過去給你，你在哪？      │
│  │    │          │          │Ｂ：關渡醫院急診室。                │
│  │    │          │          │Ａ：我30分鐘就到。                  │
├─┼──┼─────┼─────┼──────────────────┤
│4 │打出│0000000000│96/10/01  │Ｂ：沒人，我看2、3遍都沒人。        │
│  │    │  阿保    │01/28/26  │Ａ：那上來吧。                      │
├─┼──┼─────┼─────┼──────────────────┤
│5 │打出│0000000000│96/10/01  │Ｂ：我開光（台語），阿保他們來了沒？│
│  │    │  丙○○  │01/52/43  │Ａ：早就去了，要到了吧。            │
│  │    │          │          │Ｂ：好。                            │
├─┼──┼─────┼─────┼──────────────────┤
│6 │打入│0000000000│96/10/01  │Ｂ：他剛有打給我，我跟他說來        │
│  │    │  阿保    │01/56/27  │    哥要收3000，他跟我說你要收2500。│
│  │    │          │          │Ａ：你看怎樣跟他算就好了。          │
│  │    │          │          │Ｂ：好啦！我拿2500啦，他說跟你講好了│
│  │    │          │          │    。                              │
└─┴──┴─────┴─────┴──────────────────┘
附表二：監聽譯文（原附於偵查卷第40至41頁，以下僅臚列被告
與乙○○之通聯部分）
┌─┬──┬─────┬─────┬──────────────────┐
│編│打出│電話號碼  │日期時間  │ 談  話  內  容  譯  文             │
│號│/入 │          │          │                                    │
├─┼──┼─────┼─────┼──────────────────┤
│1 │打入│0000000000│96/10/10  │Ｂ：喂來哥                          │
│  │    │乙○○    │21/07/48  │Ａ：喂，聽得懂嗎                    │
│  │    │          │          │Ｂ：有                              │
│  │    │          │          │Ａ：你好了嗎                        │
│  │    │          │          │Ｂ：來哥我那個電視好了              │
│  │    │          │          │Ａ：要怎樣處理                      │
│  │    │          │          │Ｂ：看來哥你啊，來哥電線要自己去買哦│
│  │    │          │          │Ａ：啊你現在在那裡                  │
│  │    │          │          │Ｂ：我在鶯歌我要回去了              │
│  │    │          │          │Ａ：直接載來就好了                  │
│  │    │          │          │Ｂ：好啊，載去那邊給你              │
│  │    │          │          │Ａ：板橋                            │
│  │    │          │          │Ｂ：好，板橋那裡                    │
│  │    │          │          │Ａ：四川路這裡                      │
│  │    │          │          │Ｂ：好，來哥我跟我們鄰一起過去      │
│  │    │          │          │Ａ：你便看                          │
│  │    │          │          │Ｂ：好                              │
│  │    │          │          │Ａ：啊電視幾台                      │
│  │    │          │          │Ｂ：一台                            │
│  │    │          │          │Ａ：現在只有電視其他的沒有          │
│  │    │          │          │Ｂ：對                              │
│  │    │          │          │Ａ：啊路邊如果有賣電線的幫我買      │
│  │    │          │          │Ｂ：那個我不懂，我在問我朋友        │
├─┼──┼─────┼─────┼──────────────────┤
│2 │打入│0000000000│96/10/11  │Ｂ：喂                              │
│  │    │乙○○    │18/48/13  │Ａ：我啦                            │
│  │    │          │          │Ｂ：來哥                            │
│  │    │          │          │Ａ：什麼時候還要搬                  │
│  │    │          │          │Ｂ：看來哥你啊，要什麼              │
│  │    │          │          │Ａ：液晶的、電漿的多可以，投影的也可│
│  │    │          │          │    以                              │
│  │    │          │          │Ｂ：投影機還有電漿的                │
│  │    │          │          │Ａ：抱幾台                          │
│  │    │          │          │Ｂ：下一次抱要抱多一點，他一台也是給│
│  │    │          │          │    人罵二台也是給人罵，我已經跟他說│
│  │    │          │          │    好了                            │
│  │    │          │          │Ａ：做一次不要那麼多次              │
│  │    │          │          │Ｂ：我跟他講好了，他現在就是那，喂來│
│  │    │          │          │    哥他現在就是身上有東西要好像不要│
│  │    │          │          │    的                              │
│  │    │          │          │Ａ：我聽的懂                        │
│  │    │          │          │Ｂ：應該不會這麼快                  │
│  │    │          │          │Ａ：你如果那個在跟我講              │
│  │    │          │          │Ｂ：喂來哥我現金要處理有嗎          │
│  │    │          │          │Ａ：有啊                            │
│  │    │          │          │Ｂ：啊男的                          │
│  │    │          │          │Ａ：沒有，吃的有                    │
│  │    │          │          │Ｂ：不要，不好意思                  │
│  │    │          │          │Ａ：男的來我等你                    │
│  │    │          │          │Ｂ：昨天那種                        │
│  │    │          │          │Ａ：那別種的我也等你                │
│  │    │          │          │Ｂ：來哥你的電話怎麼這樣            │
│  │    │          │          │Ａ：我換別支，我知，你要來了嗎      │
│  │    │          │          │Ｂ：去你那邊，好啊                  │
│  │    │          │          │Ａ：好                              │
│  │    │          │          │Ｂ：來哥一樣昨天那裡嗎              │
│  │    │          │          │Ａ：對，                            │
│  │    │          │          │Ｂ：我五分鐘到                      │
│  │    │          │          │Ａ：你一個人                        │
│  │    │          │          │Ｂ：兩個跟昨天那個鄰居              │
│  │    │          │          │Ａ：好                              │
└─┴──┴─────┴─────┴──────────────────┘


司法院資訊處製作；財團法人民間司法改革基金會備份。
